臺灣士林地方法院刑事判決　　　　　　　 94年度易字第214號
公　訴　人　臺灣士林地方法院檢察署檢察官
被　　　告　甲○○
　　　　　　　　　　　樓
上列被告因違反商標法案件，經檢察官提起公訴（93年度偵字第
6731號），經本院訊問被告後，被告為有罪之陳述，本院合議庭
裁定由受命法官獨任改依簡式審判程序審理，並判決如下：
    主  文
甲○○連續明知未得商標權人同意，於同一商品，使用相同之註
冊商標之商品而販賣，處有期徒刑拾月。緩刑肆年。
扣案如附表1 所示查獲之仿冒商品及附表2 所示之物均沒收。
    事  實
一、甲○○明知如附表1 所示之商標圖樣，分別係法商路易威登
    馬爾悌耶公司（商標名LV）、瑞士商香奈兒股份有限公司（
    商標名CHANEL）、義商固喜歡固喜股份有限公司（商標名
    GUCCI）、 法商克麗絲汀迪奧高巧股份有限公司（商標名CD
    ）、英商奧佛雷旦喜股份有限公司（商標名DUNHILL）、 英
    商布拜里公司（商標BURBERRY）、瑞士商亞米茄股份有限公
    司（商標名OMEGA）、 荷蘭商卡地亞國際公司（商標名
    CARTIER）等 向經濟部智慧財產局申請註冊登記，而取得於
    附表1 所示專用期間內指定使用於附表1 所列商品之商標專
    用權（現改稱為商標權），竟自民國（下同）92年8 月起至
    93 年7月14日前數日止，基於意圖販賣之概括犯意，明知其
    向大陸地區廣州市之「張先生」、深圳市「康小姐」等大陸
    廠商所持有之商品，乃係未得上揭公司同意，於同一商品，
    使用相同於上開註冊商標之商品，仍多次以「林小姐」名義
    予以輸入，並意圖營利，將上揭販入如附表1 所示之仿冒商
    品，藏放於台北縣汐止市○○路58巷6 號1 樓之倉庫及台北
    縣汐止市○○路○ 段291 巷13弄2 號5 樓之住處等地，再透
    過拍賣網站，利用登記之N668875 、A0000000拍賣網路帳號
    ，化名為「張寶臺」、「小雯」等名義，擬以每件新台幣（
    下同）800 元至3,000 元價格販賣與不特定之網路消費者，
    嗣消費者將其在網路上所訂購之仿冒品貨款，依被告甲○○
    指示匯入其所有之郵局帳戶（帳號：00000000000000000）
    及其所持有「林春堂」之臺北北門郵局帳戶（帳號：000000
    00000000000 ，林春堂對於甲○○違反商標法犯行並不知情
    ），經甲○○確認無誤後，即連續多次先以網路信箱回覆消
    費者，再赴台北縣汐止市○○路58巷6 號1 樓倉庫取出仿冒
    品交由公民營快遞業務寄送消費者之方式牟利。期間，法務
    部調查局北部地區機動工作組因接獲線報，先於92年8 月29
    日上午5 時30分抵達中正機場之澳門航空NX332 號貨機，查
    扣甲○○化名為「林小姐」輸入之LV仿冒皮包23只，經循線
    追查始於93年7 月14日於上址及甲○○所有車牌號碼9229─
    FE號自小客車內當場查獲，扣得如附表1 所示之仿冒商品
    1,300 餘件（附表1 仿冒商品編號11所示LV皮包498 只包含
    首次查扣之LV皮包23只，以上扣案物品成本價約為25萬元，
    如為真品，市價總計約2500萬元），並扣得甲○○所有，如
    附表2 所示供其犯罪所用之物。
二、案經法商路易威登馬爾悌耶公司、瑞士商香奈兒股份有限公
    司、義商固喜歡固喜股份有限公司、法商克麗絲汀迪奧高巧
    股份有限公司、英商奧佛雷旦喜股份有限公司、英商布拜里
    公司、瑞士商亞米茄股份有限公司、荷蘭商卡地亞國際公司
    等訴由法務部調查局北部地區機動工作組報請臺灣士林地方
    法院檢察署檢察官提起公訴，經本院訊問被告後，被告為有
    罪之陳述，本院合議庭裁定由受命法官獨任改依簡式審判程
    序審理。
    理  由
一、上揭事實迭據被告甲○○於警偵訊及本院審理中坦承不諱。
    經查，如附表1 所示之商標圖樣分別係法商路易威登馬爾悌
    耶公司、瑞士商香奈兒股份有限公司、義商固喜歡固喜股份
    有限公司、法商克麗絲汀迪奧高巧股份有限公司、英商奧佛
    雷旦喜股份有限公司、英商布拜里公司、瑞士商亞米茄股份
    有限公司、荷蘭商卡地亞國際公司等向經濟部中央標準局（
    現改制為經濟部智慧財產局）申請註冊，而取得於附表1 所
    示之商標權期間內指定使用於如附表1 所示商品之商標權，
    有經濟部智慧財產局商標資料檢索影本17紙在卷可稽。此外
    ，本件扣案如附表1 所示之仿冒商品，經理律法律事務所胡
    殿忠、林夏滋鑑定、瑞士鐘錶同業公會臺灣聯絡處主任劉廷
    耀鑑定、克麗絲汀迪奧高巧股份有限公司臺灣分公司之採購
    副理鄭百佑鑑定，確認均係仿冒之商品，各有其等分別出具
    之鑑定證明書附卷可參。而扣案之仿冒商品，在商品顯著之
    處，均有相同如附表1 所示之商標圖樣，亦經本院勘驗屬實
    ，製有勘驗筆錄1 紙可考，是被告所販賣商品之商標顯與商
    標權人註冊之商標相同無訛，且使用於登記專用權之商品上
    。此外，復有如附表2 所示被告所有供販賣、輸入仿冒商品
    所用之物扣案佐證，事證已臻明確，犯行洵堪認定。
二、核被告所為，係犯商標法第82條之販賣仿冒商標商品罪及同
    條之輸入仿冒商標商品罪。其輸入行為與販賣行為具有方法
    結果之牽連關係，應從情節較重之販賣仿冒商標商品罪處斷
    。檢察官就輸入仿冒商標商品之行為業於起訴書犯罪事實欄
    論及，惟漏未論罪，基於審判不可分原則，本院自應就該部
    分併予論罪，附此敘明。被告其先後多次販賣仿冒商標商品
    之犯行，時間緊接，犯罪構成要件相同，顯係基於概括之犯
    意為之，應論以連續犯一罪，並加重其刑。爰審酌被告為圖
    私利，輸入仿冒商品多達1,300 餘件，如為真品，市價約
    2500萬元，嚴重侵害他人之商標專用權，完全忽視智慧財產
    權之規範要求等一切情狀，量處如主文所示之刑。惟念被告
    前未曾受有期徒刑以上刑之宣告，有臺灣高等法院被告全國
    前案紀錄表在卷可憑，素行尚稱良好，因一時失慮，致罹刑
    典，本次犯罪雖尚未與告訴人達成和解，賠償其損失，然念
    被告甲○○曾主動與告訴人聯絡，期能達成和解之誠意且衡
    諸其犯後坦承犯行，深表悔意，經此偵審程序，並經科刑判
    決，應知警惕而無再犯之虞，本院因認其所宣告之刑以暫不
    執行為適當，爰併予宣告緩刑4 年，以勵自新。
三、扣案如附表1 所示之仿冒商標權人註冊商標之商品，係被告
    犯商標法第82條之罪所販賣之物，不論是否屬於被告所有，
    應依商標法第83條之規定諭知沒收；如附表2 所示之物，為
    被告所有，供輸入或販賣仿冒商品所用之物，業據被告供明
    在卷，依刑法第38條第1 項第2 款宣告沒收。至於扣案林春
    堂郵局存摺1 本（帳戶帳號：00000000000000000）雖 為被
    告供犯罪所用之物，但非屬其所有，而係訴外人林春堂之物
    ，非得為沒收之諭知，附此敘明。
據上論斷，應依刑事訴訟法第273 條之1 第1 項、第299 條第1
項前段，商標法第82條、第83條，刑法第11條、第55條、第56條
、第74條第1 款、第38條第1 項第2 款，判決如主文。
本案經檢察官鄭世揚到庭執行職務
中　　華　　民　　國　　94　　年　　7 　　月　　29　　日
                  刑事第七庭法  官  楊得君
以上正本證明與原本無異。
如不服本判決應於判決送達後10日內向本院提起上訴狀。
                            書記官  曾韻蒔
中　　華　　民　　國　　94　　年　　7 　　月　　29　　日
